【裁判字號】    95,訴,269
【裁判日期】    951026
【裁判案由】    偽造文書等
【裁判全文】
臺灣臺北地方法院宣示判決筆錄          95年度訴字第269號
公  訴  人  臺灣臺北地方法院檢察署檢察官
被      告  乙○○
                    號
選任辯護人  廖學興律師
            李開台律師
上列被告因偽造文書等案件，於中華民國九十五年十月二十六日
上午十時許，在本院第二十法庭宣示判決，出席職員如下：
法官起立朗讀判決主文、犯罪事實要旨、處罰條文、附記事項，
及告以上訴限制、期間並提出上訴狀之法院，且諭知記載其內容
：
一、主        文：
    乙○○連續行使偽造私文書，足以生損害於公眾及他人，處
    有期徒刑肆月，如易科罰金，以銀元佰元即新臺幣玖佰元
    折算壹日。緩刑貳年。
    在未扣案之國泰世華聯合商業銀行新生分行匯出匯款申請書
    及約定書上偽造之「甲○○」署押貳枚、外匯收支或交易申
    報書（結購外匯專用）上偽造之「甲○○」署押貳枚及復華
    證券投資信託股份有限公司復華信天翁基金申購申請書上偽
    造之「甲○○」署押壹枚，均沒收。
二、犯罪事實要旨：
    乙○○與甲○○二人係任職於設立登記在宜蘭縣冬山鄉○○
    路八四號「杏輝藥品工業股份有限公司」（下稱杏輝公司）
    之同事，緣杏輝公司於民國九十一年間辦理增資，員工得以
    認購新股，而甲○○因外派至加拿大分公司，無法親自處理
    股票認購事宜，遂將其世華聯合商業銀行（下稱世華銀行）
    新生分行帳號000000000000號帳戶活期存款存
    摺、台證證券（原三陽證券股份有限公司）帳號00000
    00號股票帳戶集保存摺及印鑑章等物，持交與乙○○代為
    保管處理員工認購新股事宜。詎乙○○竟意圖損害本人利益
    ，違背甲○○所託，未經同意擅自以甲○○上開活期存款帳
    戶及股票集保帳戶為新加坡籍人士楊禮勝操作股票，而於九
    十一年七月二十九日，將楊禮勝所有之杏輝公司股票三十八
    萬零八百四十四股存入甲○○上開股票帳戶中，先後於九十
    二年一月二十一日賣出五萬股、同年一月十二日賣出一萬股
    、同年一月二十三日賣出三千股、同年七月二十四日賣出十
    五萬股、同年七月二十五日賣出二萬股、同年七月二十八日
    賣出十五萬九千股、同年七月二十九日賣出八百四十四股，
    並於九十二年九月三日接受接受杏輝公司配發九十一年度股
    票股利一萬五千八百九十二股（該日劃撥配發一萬六千四百
    九十二股扣除甲○○所應配發之股票股利六百股），及每股
    新臺幣（下同）０‧三元之現金股利，復於九十三年三月一
    日賣出三千股後，於九十三年五月四日、同年八月十二日接
    受杏輝公司九十二年度股東分紅配股五千零六十股（六千一
    百一十六股中扣除甲○○所應配發之股票股利一千零五十六
    股），及每股０‧六元之現金股利，再於九十四年二月十五
    日賣出九百五十二股，致生損害於甲○○之利益。嗣並承前
    背信犯意及行使偽造私文書之概括犯意，冒用甲○○名義，
    先後於九十二年七月三十一日至臺北市○○○路○段四號之
    復華商業銀行內，以在復華證券投資信託股份有限公司（下
    稱復華證券投信公司）復華信天翁基金申購申請書上偽造「
    甲○○」署押一枚，偽造該份申請書後持交承辦之復華證券
    投信公司理財顧問柯麗敏予以行使之，開立信天翁基金專戶
    申購三百五十萬元；於九十二年十月一日至世華銀行新生分
    行內，以在世華銀行新生分行匯出匯款申請書及約定書上偽
    造「甲○○」署押二枚，及在外匯收支或交易申報書（結購
    外匯專用）上偽造「甲○○」署押二枚之方式，偽造世華銀
    行新生分行匯出匯款申請書及約定書、外匯收支或交易申報
    書（結購外匯專用）後，持交世華銀行新生分行人員予以行
    使之，辦理加幣結匯，並分別於九十三年五月九十四年五月
    申請退稅，足以生損害於甲○○及稅捐稽徵機關稅務管理之
    正確性。
三、處罰法條：
    刑法第二條第一項前段，修正前刑法第五十六條、第二百十
    六條、第二百十條、第三百四十二條第一項、第四十一條第
    一項前段、第五十五條、第七十四條第一款、第二百十九條
    ，罰金罰鍰提高標準條例第一條前段，修正前罰金罰鍰提高
    標準條例第二條，現行法規所定貨幣單位折算新臺幣條例第
    二條。
四、又協商判決除有刑事訴訟法第四百五十四條之四第一項第一
    款於本訊問程序終結前，被告撤銷協商合意或檢察官撤回協
    商聲請者；第二款被告協商之意思非出於自由意志者；第四
    款被告所犯之罪非第四百五十五條之二第一項所定得以協商
    判決者；第六款被告有其他較重之裁判上一罪之犯罪事實者
    ；第七款法院認應諭知免刑或免訴、不受理者情形之一，及
    違反同條第二項「法院應於協商合意範圍內為判決；法院為
    協商判決所科之刑，以宣告緩刑或二年以下有期徒刑、拘役
    或罰金為限」之規定者外，不得上訴。
五、如有前項所規定之例外情形，得自收受判決送達之日起十日
    內，向本院提出上訴書狀，上訴於第二審法院。
中    華    民    國    95    年    10    月    26    日
                        臺灣臺北地方法院刑事第十五庭
                            審判長法  官  廖紋妤
                                  法  官  邱蓮華
                                  法  官  吳麗英
以上正本證明與原本無異。
                                  書記官  田華仁
中    華    民    國    95    年    10    月    26    日
附錄本案論罪科刑法條：
刑法第二百十條：偽造、變造私文書，足以生損害於公眾或他人
                者，處五年以下有期徒刑。
刑法第二百十六條：行使第二百十條至第二百十五條之文書者，
                  依偽造、變造文書或登載不實事項或使登載
                  不實事項之規定處斷。
刑法第三百四十二條：為他人處理事務，意圖為自己或第三人不
                    法之利益，或損害本人之利益，而為違背
                    其任務之行為，致生損害於本人之財產或
                    其他利益者，處五年以下有期徒刑、拘役
                    或科或併科一千元以下罰金。
                    前項之未遂犯罰之。


司法院資訊處製作；財團法人民間司法改革基金會備份。
